臺灣桃園地方法院刑事判決
111年度審訴字第266號
公  訴  人  臺灣桃園地方檢察署檢察官
被      告  蔡昕彣（原名蔡易成）





上列被告因詐欺案件，經檢察官提起公訴（110年度偵字第16547
號），被告於本院準備程序進行中，就被訴事實為有罪之陳述，
經本院告知簡式審判意旨，並聽取當事人之意見後，本院合議庭
裁定由受命法官改依簡式審判程序審理，判決如下：
    主  文
蔡昕彣以網際網路對公眾散布而犯詐欺取財罪，處有期徒刑壹年
貳月，未扣案之犯罪所得新臺幣壹萬參仟元均沒收，於全部或一
部不能沒收或不宜執行沒收時，追徵其價額。　
    事實及理由
一、本件犯罪事實及證據，除證據清單編號4中「受理刑事案件
    報案三聯單」應予刪除外，證據部分補充「本件玉山銀行帳
    戶開戶資料暨交易明細1份」及「被告蔡昕彣於本院準備程
    序及審理時之自白」外，餘均引用檢察官起訴書所載（詳如
    附件）。
二、論罪科刑：
（一）核被告蔡昕彣所為，係犯刑法第339條之4第3款之以網際
      網路對公眾散布而犯詐欺取財罪。
（二）爰審酌被告不思循合法正當途徑獲取財物，竟於社群網站
      FACEBOOK之社團上以佯稱有意販賣手機之方式，詐得他人
      財產利益，所為實無足取，並影響社會治安及人際關係間
      之信任，況被告前於民國107年間已有於線上遊戲中佯稱
      欲販售虛擬遊戲幣，卻未依約給付該幣等詐欺犯行而經法
      院判刑確定，再於109年間以與本案相似販賣手機之手法
      詐騙他人經法院判刑之紀錄，有臺灣高等法院被告前案紀
      錄表在卷可參，今竟又透過網際網路以類似手法再犯本案
      ，顯見其欠缺尊重他人財產法益之觀念，所為應予非難，
      且迄今亦未與告訴人達成和解，並賠償告訴人因此所受損
      害；惟念及被告犯後坦承犯行之態度，兼衡其犯罪之動機
      、目的、手段、詐得財產金額新臺幣（下同）13,000元、
      對告訴人所造成之損害，暨其於本院審理中自述之智識程
      度、從事職業及經濟狀況一切情狀，量處如主文所示之刑
      。
三、沒收部分：
　　被告就本案犯行詐取所得現金13,000元，為被告本案犯罪所
    得，未據扣案，且未實際合法發還或賠償告訴人，依刑法第
    38條之1第1項前段規定宣告沒收，並依同條第3項規定諭知
    於全部或一部不能沒收或不宜執行沒收時，追徵其價額。
據上論斷，應依刑事訴訟法第273條之1第1項、第299條第1項前
段、第310條之2、第454條（本案採判決精簡原則，僅引述程序
法條），判決如主文。
本案經檢察官陳彥价提起公訴，經檢察官董諭到庭執行職務。
中　　華　　民　　國　　111 　年　　5 　　月　　17　　日
                  刑事審查庭  法  官  劉美香
 以上正本證明與原本無異。
如不服本判決應於收受判決後20日內向本院提出上訴書狀，並應
敘述具體理由。其未敘述上訴理由者，應於上訴期間屆滿後20日
內向本院補提理由書(均須按他造當事人之人數附繕本)「切勿逕
送上級法院」。 
　　　　　　　　　　　　　　　書記官　張怡婷
中　　華　　民　　國　　111 　年　　5 　　月　　18　　日
附錄本案論罪科刑依據之法條：　　
中華民國刑法第339條之4
犯第 339 條詐欺罪而有下列情形之一者，處 1 年以上 7 年以
下有期徒刑，得併科 1 百萬元以下罰金：
一、冒用政府機關或公務員名義犯之。
二、三人以上共同犯之。
三、以廣播電視、電子通訊、網際網路或其他媒體等傳播工具，
    對公眾散布而犯之。
前項之未遂犯罰之。

























附件：
臺灣桃園地方檢察署檢察官起訴書
                                    110年度偵字第16547號
　　被　　　告　蔡昕彣  男　27歲（民國00年0月0日生）
　　　　　　　　　　　　住○○市○○區○○○街00號7樓
                        （現另案於法務部○○○○○○○執                        行中）
　　　　　　　　　　　　國民身分證統一編號：Z000000000號
上列被告因詐欺案件，業經偵查終結，認應提起公訴，茲將犯罪
事實及證據並所犯法條分敘如下：
　　　　犯罪事實
一、蔡昕彣意圖為自己不法之所有，基於詐欺取財之犯意，先於
    民國109年2月28日20時30分許前某時，在不詳地點，登入網
    際網路連結社群網站FACEBOOK(下稱臉書)「二手iPhone交易
    平台」社團內刊登佯以販售二手iPhone廠牌XR型號手機之訊
    息，致張沛瑜上網瀏覽上開網頁後，因而陷於錯誤而向蔡昕
    彣訂購價值新臺幣（下同）1萬3000元之二手iPhone廠牌XR
    型號手機1支，再於翌(29)日19時57分許，以自動櫃員機匯
    款1萬3000元至不知情之李俊賢（另案業經不起訴）透過簡
    子豪輾轉借與蔡昕彣使用之玉山銀行帳號000-000000000000
    0號帳戶，嗣蔡昕彣並未將上開貨品依約寄出，張沛瑜始知
    受騙並報警處理。
二、案經張沛瑜告訴及本署檢察官簽分偵辦。
　　　　證據並所犯法條
一、證據清單及待證事實：
編號 證據名稱 待證事實 1 被告蔡昕彣於偵查中之自白 全部犯罪事實。 2 告訴人即證人張沛瑜於警詢時之指訴及偵查中之結證 1、被告蔡昕彣有於109年2月28日晚間8時30分許前某時，在不詳地點，登入臉書「二手iPhone交易平台」社團內並刊登佯以販售二手iPhone廠牌XR型號手機之訊息之事實。 2、證人張沛瑜有於109年2月29日19時57分許，以自動櫃員機匯款1萬3000元至被告使用之玉山銀行帳號000-0000000000000號帳戶之事實。 3 另案證人李俊賢、簡子豪之證述 證人李俊賢所有之玉山銀行帳號000-0000000000000號帳戶係透過證人簡子豪輾轉借與被告使用之之事實。 4 告訴人與被告間之臉書對話訊息截圖9張、內政部警政署反詐騙諮詢專線紀錄表、受理詐騙帳戶通報警示簡便格式表、金融機構聯防機制通報單、受理刑事案件報案三聯單、告訴人匯款單各1份。 被告於109年2月28日20時30分許前某時，登入臉書「二手iPhone交易平台」社團內刊登販售二手iPhone廠牌XR型號手機之訊息，告訴人有向被告訂購價值1萬3000元之二手iPhone廠牌XR型號手機1支，再於翌(29)日19時57分許，匯款1萬3000元至被告使用之上揭玉山銀行帳戶之事實。 
二、核被告蔡昕彣所為，係犯刑法第339條之4第1項第3款以網際
    網路對公眾散布而詐欺取財罪嫌。至於被告之犯罪所得1萬3
    000元，請依刑法第38條之1第1項、第3項之規定，宣告沒收
    之，於全部或一部不能沒收或不宜執行沒收時，追徵其價額。
三、依刑事訴訟法第251條第1項提起公訴。
　  此　致
臺灣桃園地方法院
中　　華　　民　　國　 110　　年　　11　　月　　10　　日
　　　　　　　　　　　　　    檢　察　官  陳彥价
本件證明與原本無異
中　　華　　民　　國　 111　　年　　 1　　月　　12　　日
　　　　　　　　　　　        書  記  官  陳詩心
附錄本案所犯法條全文
 中華民國刑法第339條之4
犯第 339 條詐欺罪而有下列情形之一者，處 1 年以上 7 年以
下有期徒刑，得併科 1 百萬元以下罰金：
一、冒用政府機關或公務員名義犯之。
二、三人以上共同犯之。
三、以廣播電視、電子通訊、網際網路或其他媒體等傳播工具，
    對公眾散布而犯之。
前項之未遂犯罰之。